---
title: "Task 2"
author: "Mirka Monzon, Daniela Villamar, Alexa Bravo"
date: "28/03/2022"
output: 
  html_document:
    code_folding: hide
    word_document: default
    pdf_document: default
---

```{r setup, include=FALSE}
knitr::opts_chunk$set(echo = TRUE)
```

### Mixture-Models

#### 1. Seleccione el número de clusters que mejor se adapte al dataset. Justifique su elección

```{r}
data <- read.csv("./minute_weather.csv")
dataset <- subset(data, select = -c(rowID,hpwren_timestamp, rain_accumulation, rain_duration))
summary(dataset) #Mezcla Gaussiana

datosClustering <- dataset[,c(1,2,9)]
wss <- (nrow(datosClustering[,1:3])-1)*sum(apply(datosClustering[,1:3],2,var))
for (i in 2:10) 
  wss[i] <- sum(kmeans(datosClustering[,1:3], centers=i)$withinss)
plot(1:10, wss, type="b", xlab="Number of Clusters",  ylab="Within groups sum of squares")

```
Como podemos ver en la grafica del codo, se obtuvo que para las variables seleccionadas, air_pressure, air_temp y relative_humidity, se obtuvo que el mejor numero de clusters seria de 2. 

#### 2. Muestre al menos una gráfica que muestre cómo se dividen los clusters seleccionados

```{r}
library(mclust)

mc<-Mclust(datosClustering[,1:3],2)
plot(mc, what = "classification", main="MClust Classification")
datosClustering$mxGau<-mc$classification
g1PMC<-datosClustering[datosClustering$mxGau==1,]
g2PMC<-datosClustering[datosClustering$mxGau==2,]
g3PMC<-datosClustering[datosClustering$mxGau==3,]

```